臺灣橋頭地方法院民事判決
111年度橋簡字第397號
原      告  陳秀雪  
被      告  王財朗  
上列當事人間請求侵權行為損害賠償事件，本院於中華民國111
年7月13日言詞辯論終結，判決如下：
    主      文
原告之訴駁回。
訴訟費用新臺幣1,220元由原告負擔。
    事實及理由
一、原告主張：
　　被告王財朗於民國(下同)110年4月6日17時46分許，駕駛車
    牌號碼000-0000號自用小客車（下稱系爭Ａ車），沿高雄市○
    ○區○○路○○○○○○○路段00號前時，不慎與自上開地點起駛左轉
    沿山腳路由北往南行駛由原告所騎乘之車牌號碼000-000號
    普通重型機車（下稱系爭Ｂ車）發生碰撞（下稱系爭事故）
    ，致原告人車倒地，因而受有右側足部第一及第二腳指骨折
    之傷害（下稱系爭傷害）。原告因系爭傷害支出醫療費用新
    臺幣（下同）2萬元，且精神受有損害，請求慰撫金10萬元
    ，爰依民法侵權行為之法律關係，請求被告負損害賠償責任
    。並聲明：㈠被告應給付原告12萬元 ，及自起訴狀繕本送達
    翌日起算，按週年百分之五計算之利息；㈡原告願供擔保，
    請准宣告假執行。
二、被告則以：被告就系爭事故並無過失，所涉過失傷害刑事責
    任，業經檢察官為不起訴處分確定等語置辯。並聲明：㈠原
    告之訴駁回；㈡如受不利判決，願供擔保請准宣告免為假執
    行。
三、本院之判斷：
　㈠被告就系爭事故是否有過失？是否應負侵權行為損害賠償責
    任？
　⒈按因故意或過失，不法侵害他人之權利者，負損害賠償責任
    ；汽車、機車或其他非依軌道行駛之動力車輛，在使用中加
    損害於他人者，駕駛人應賠償因此所生之損害，但於防止損
    害之發生，已盡相當之注意者，不在此限；為民法第184條
    第1項前段、第191條之2所明定。
  ⒉被告有於前揭時、地駕駛系爭Ａ車與原告所騎乘系爭Ｂ車發生
    系爭事故，致原告受有系爭傷害之事實，為兩造所不爭執，
    復有道路交通事故現場圖、道路交通事故調查報告表㈠㈡-1、
    高雄市政府警察局道路交通事故初步分析研判表、高雄長庚
    醫院診斷證明書各1紙、道路交通事故談話紀錄表2紙及現場
    照片29張在卷可稽，此部分堪認定為真實。
　⒊查原告就本件交通事故之發生經過於警詢陳稱：伊當時騎乘
    系爭Ｂ車從山腳路60號起駛，一騎出來，伊所有機車與對方
    不明部位碰撞等語（見本院卷第143頁）。被告就本件事故
    之發生於警詢中則陳稱：對方自山腳路60號出來，伊看到對
    方先看對方的右手邊看，對方剛開始並沒有看到伊，伊按喇
    叭並往伊的左側閃避，結果對方還是直接撞上伊等語（本院
    卷第141頁）。再觀諸現場照片及道路交通事故現場圖可知
    ，撞擊點在右側後車門處，而本件發生事故之山腳路於該路
    段係南北走向，路寬約10.8公尺，被告所駕駛之系爭Ａ車及
    原告所騎乘之系爭Ｂ車均停在山腳路60號前之道路中央，系
    爭Ａ車右後車尾距山腳路路緣約4.4公尺，右前車頭距山腳路
    路緣約5.3公尺，車頭略為向左偏朝西北方向，右後車門處
    則有擦撞之痕跡，系爭Ｂ車則停在系爭Ａ車正後方之道路中，
    車尾距山腳路路緣4.3公尺。足認原告於發生事故前係騎乘
    普通重型機車自上開地點起駛後旋即與被告所駕駛之自用小
    客車「右後車身」發生碰撞。而依道路交通安全規則第89條
    第1項第7款「起駛前應顯示方向燈，注意前後左右有無障礙
    或車輛行人，並應讓行進中之車輛行人優先通行」之規定，
    原告自上開地點起駛前，本應注意左右有無車輛，並應讓行
    進中之車輛優先通行，而被告駕車行經上開地點時，因見原
    告自該處路邊起駛即向左閃避以避免危險之發生，雖終致系
    爭事故發生，此顯非被告客觀上所能予以注意，實難認被告
    對此有何預見之可能，或有足夠時間採取任何必要措施，以
    避免該危險結果之發生。又本件經警方初步對肇事責任分析
    結果亦認為：「1方車(即被告A車)尚未發現明顯違規事實。
    2方車(即聲請人B車)起駛前應顯示方向燈，注意前後左右注
    意前後左右有無障礙或車輛行人，並應讓行進中之車輛行人
    優先通行。」，亦有卷附初步肇事責任分析表可憑(見卷第8
    9頁)。故應認被告之駕駛行為並無「未注意車前狀況」之過
    失。
　⒋至於原告雖主張被告超速而肇事云云，然此業為被告所否認
    ，且本件亦查無被告超速之科學證據為佐，參以被告倘超速
    行駛，焉有可能於發生碰撞後，車輛旋煞停於原告起駛之山
    腳路60號前，且其前車頭尚距山腳路60號房屋之北側延伸線
    約有2.7公尺之可能，是原告上開主張，顯不足採信。至原
    告所舉證人吳孫權於本院延遲辯論中所證稱：當時伊在事故
    現場附近的房子聊天，看到系爭事故，伊其經驗，行經該路
    段的車都會超速，這是伊的推測等語（本院卷第209頁），
    可知證人吳孫權係自行推測被告行車超速，自難以其推測為
    有利原告主張之認定，附此敘明。
　⒌被告就系爭事故既不負侵權行為損害賠償責任，本院自無庸
    審酌損害賠償項目、數額，附此敘明。
　⒍至原告雖聲請將本件送請鑑定，經本院斟酌後，認為不足以
    影響本判決之結果，自無送鑑定之必要，併此敘明。
五、綜上所述，被告就系爭事故主觀上並無過失而不負侵權行為
    損害賠償責任，則原告依民法侵權行為之規定，請求被告給
    付原告12萬元 ，及自起訴狀繕本送達翌日起算，按週年百
    分之5計算之利息，並無理由，應予駁回。
六、本件事證已明，兩造其餘攻擊、防禦方法及舉證，經核於判
    決結果無影響，爰不逐一論列。
七、訴訟費用負擔之依據：民事訴訟法第78條。本件訴訟費用額
    ，依後附計算書確定如主文所示金額。
中　　華　　民　　國　　111 　年　　7 　　月　　27　　日
                  橋頭簡易庭  法    官  林揚奇
以上正本係照原本作成。
如不服本判決，應於送達後20日內，向本院提出上訴狀並表明上
訴理由，如於本判決宣示後送達前提起上訴者，應於判決送達後
20日內補提上訴理由書（須附繕本）。
中　　華　　民　　國　　111 　年　　7 　　月　　27　　日
                              書 記 官  陳麗如
計   算   書
項        目        金   額（新臺幣）       備     註
第一審裁判費           1,220元
合        計           1,220元             由原告負擔